臺灣臺北地方法院民事判決
110年度訴字第7121號
                                    111年6月21日辯論終結
原      告  台新國際商業銀行股份有限公司

法定代理人  尚瑞強  
訴訟代理人  劉佩聰  
            陳盈盈  
            徐碩彬  
被      告  王琇譓  



上列當事人間請求給付簽帳卡消費款等事件，本院判決如下：
    主      文
一、被告應給付原告新臺幣621,892元及如附表所示之利息。
二、訴訟費用新臺幣6,830元由被告負擔。
    事實及理由
壹、程序部分
一、按當事人得以合意定第一審管轄法院，但以關於由一定法律
    關係而生之訴訟者為限，民事訴訟法第24條第1項定有明文
    。查，兩造就現金卡部分，約定以本院為第一審管轄法院，
    有Story生活故事現金卡信用貸款約定書第24條為憑（見本
    院卷第13頁）；另就信用卡部分，兩造約定以本院為第一審
    管轄法院，有台新銀行信用卡會員約定條款第26條、慶豐商
    業銀行股份有限公司（下稱慶豐銀行）信用卡約定條款第25
    條為憑（見本院卷第35、703頁），故本院就本件給付簽帳
    卡消費款等事件自有管轄權，合先敘明。
二、次按，訴狀送達後，原告不得將原訴變更或追加他訴，但擴
    張或減縮應受判決事項之聲明者，不在此限，民事訴訟法第
    255條第1項但書第3款規定甚明。本件原告起訴時原聲明：
    「㈠、被告應給付原告新臺幣（下同）322,821元，及自民國
    95年7月15日起至104年8月31日止，按年息20％，暨自104年9
    月1日起至清償日止，按年息15％計算之利息。㈡、被告應給
    付原告237,850元，及自96年1月27日起至104年8月31日止，
    按年息20％，暨自104年9月1日起至清償日止，按年息15％計
    算之利息」（見本院卷第7頁），末於111年6月10日變更聲
    明如主文所示（見本院卷第695頁），經核原告所為係擴張
    應受判決事項之聲明，與上開規定相符，自應准許。
三、被告經合法通知，未於言詞辯論期日到場，核無民事訴訟法
    第386條所列各款事由，爰依原告之聲請，由其一造辯論而
    為判決。
貳、實體部分
一、原告起訴主張：㈠、被告分別於87年5月、93年11月間，向原
    告申請信用卡（卡號：0000000000000000）、現金卡（帳號
    ：00000000000000）使用，依約被告得以金融卡提款或轉帳
    方式動撥貸款額度之現金、得於特約商店記帳消費，並依約
    定於每月繳款截止日前，繳納每月應償還之金額或以循環信
    用方式繳付最低應繳金額。詎被告未依約清償本息，依約被
    告喪失期限利益，債務視為全部到期，應依現金卡信用貸款
    約定書第8條、信用卡會員約定條款第16條、銀行法第47條
    之1第2項規定，給付遲延利息，迄今被告尚積欠附表編號1
    、2所示之金額未清償；㈡、另被告自93年1月起，向慶豐銀
    行請領正卡卡號0000000000000000、0000000000000000、00
    00000000000000、0000000000000000、0000000000000000、
    0000000000000000、0000000000000000、0000000000000000
    、0000000000000000之信用卡，依約被告得於特約商店記帳
    消費，但所生應付帳款應於繳款截止日前，向原告清償或以
    循環信用方式繳付最低應繳金額。詎被告至99年3月6日止，
    尚積欠152,138元（含本金90,917元、利息61,221元）未給
    付，依約被告已喪失期限利益，債務視為全部到期，且依信
    用卡約定條款第15條、銀行法第47條之1第2項規定，被告應
    給付附表編號3所示之本金及利息。又原告於99年3月6日概
    括承受慶豐銀行保留資產及保留負債以外之信用卡業務資產
    、負債及營業，爰依消費借貸法律關係，請求被告清償主文
    所示之金額，並聲明：如主文所示。
二、被告未於言詞辯論期日到場，亦未提出書狀為何聲明或陳述
    。
三、得心證之理由：
㈠、按當事人對於他造主張之事實，於言詞辯論時不爭執者，視
    同自認；當事人對於他造主張之事實，已於相當時期受合法
    之通知，而於言詞辯論期日不到場，亦未提出準備書狀爭執
    者，準用第1 項之規定，但不到場之當事人係依公示送達通
    知者，不在此限，民事訴訟法第280條第1項前段、第3 項分
    別定有明文。本件原告主張之事實，業據其提出慶豐銀行信
    用卡申請書7份、現金卡申請書、Story生活故事現金卡信用
    貸款約定書、Yoube金交易紀錄查詢、帳務查詢明細、信用
    卡會員約定條款、起訴本金利息簡易計算表、台新銀行信用
    卡申請書、慶豐信用卡帳單明細、台新銀行信用卡帳單各1
    份為證（見本院卷第11至35頁、第177至201頁、第263至617
    、663至693、705至749頁），而被告非經公示送達，已合法
    送達起訴狀繕本及開庭通知，未於言詞辯論期日到場陳述意
    見或提出書狀爭執，依上開規定視同自認，則原告之主張，
    自堪信為真實。
㈡、再按，消費借貸之借用人應於約定期限內，返還與借用物種
    類品質、數量相同之物；遲延之債務，以支付金錢為標的者
    ，債權人得請求依法定利率計算之遲延利息，但約定利率較
    高者，仍從其約定利率，民法第478條前段、第233條第1項
    分別定有明文。被告向原告借款未依約清償，經全部視為到
    期，尚積欠如主文第1項所示之本金、利息迄未清償，揆諸
    上開法律明文，被告自應負清償責任。
㈢、綜上，原告依消費借貸法律關係，請求被告給付如主文第1項
    所示之金額及利息為有理由，應予准許。
四、本件訴訟費用額確定為第一審裁判費6,830元，爰依民事訴
    訟法第78條之規定，由敗訴之被告負擔。
中　　華　　民　　國　　111 　年　　6 　　月　　24　　日
                  民事第八庭    法　官　吳佳樺
以上正本係照原本作成。
如對本判決上訴，須於判決送達後20日內向本院提出上訴狀。如
委任律師提起上訴者，應一併繳納上訴審裁判費。
中　　華　　民　　國　　111 　年　　6 　　月　　24　　日
                                書記官  黃湘茹
附表：
編號 產品 請求金額 (新臺幣) 計息本金 (新臺幣) 利息      計息期間 (民國) 週年利率（％） 1 現金卡 322,821元  同左 自95年7月15日起至104年8月31日止 20     自104年9月1日起至清償日止 15 2 台新銀行信用卡 146,933元  同左 自95年11月1日起至104年8月31日止 20     自104年9月1日起至清償日止 15 3 慶豐銀行信用卡 152,138元 90,917元 自99年3月7日起至104年8月31日止 19.71     自104年9月1日起至清償日止 15 合計  621,892元